# 资本公积转增实收资本问题

提问人：4927129 时间：2020-05-08 17:00:00
请教陈版主，有一法人独资房地产公司， 2019 年 9 月股东增加公司营运资金 1 亿元，股东原意是增加注册资本 1 亿元，银行回单注明投资款，未进行验资，未修改公司章程、办理工商变更，会计账务处理直接计入资本公积-资本溢价，现公司考虑将资本公积转入实收资本，聘请会计事务所出验资报告，请问陈版主，以上情况可以出验资报告吗，若不能需要补做那些手续？

回答人：chenyiwei
应注意获取该房地产公司股东做出的增加其注册资本和实收资本的股东决定，方式为资本公积转增，相应地按资本公积转增进行会计处理和验资。需注意核实当初收到股东投入营运资金的真实性和截至验资截止日的使用情况，确保未被抽回。